【裁判字號】    98,交聲,3080
【裁判日期】    981227
【裁判案由】    違反道路交通管理處罰條例聲明異議
【裁判全文】
臺灣桃園地方法院交通事件裁定    98年度交聲字第3080號
原處分機關  臺北市交通事件裁決所
異  議  人
即受處分人  甲○○
上列異議人即受處分人因違反道路交通管理處罰條例事件，對臺
北市交通事件裁決所民國98年9 月14日所為之處分（原處分案號
：北市裁催字第裁22-SS0000000號）聲明異議，本院裁定如下：
    主  文
異議駁回。
    理  由
一、原處分意旨略以：異議人即受處分人甲○○所有車號CY-228
    7 號自用小客車，於民國96年7 月19日18時46分許，在台南
    市○○路近觀海橋往北處，因「汽車駕駛人行車速度，超過
    規定之最高時速20公里以上40公里以下」及「使用註銷之牌
    照行駛」之違規為警舉發，依道路交通管理處罰條例第40條
    、第12條第1 項第4 款、第2 項之規定裁處異議人罰鍰新臺
    幣（下同）13,200元，扣繳汽車牌照，並記違規點數1 點等
    語。
二、異議意旨略以：異議人所有之系爭自用小客車，前已質押予
    當鋪，異議人並未實際管領該車，是本件駕車違規超速之駕
    駛人並非異議人，牌照亦非異議人交付，原處分機關不應對
    異議人處罰，依法聲明異議云云。
三、按汽車駕駛人，行車速度，超過規定之最高時速，或低於規
    定之最低時速，除有第43條第1 項第2 款情形外，處1,200
    元以上6,000 元以下之罰鍰，道路交通管理處罰條例第40條
    定有明文。次按汽車有使用註銷之牌照行駛之情形，處汽車
    所有人3,600 元以上10,800元以下罰鍰，並應扣繳牌照，道
    路交通管理處罰條例第12條第1 項第4 款、第2 項分別定有
    明文。
四、經查：
（一）異議人甲○○所有車牌號碼CY-2287 號自用小客車，已於
      94年6 月8 日逾檢註銷牌照，仍於96年7 月19日18時46分
      許，駕車行經台南市○○路近觀海橋往北處，為警以超速
      駕駛及使用註銷之牌照行駛逕行舉發違規之事實，有上開
      裁決書、告發綜合查詢詳細資料、牌照吊扣銷查詢畫面、
      車籍查詢資料各1 份在卷可按，堪認本件業已註銷之車牌
      號碼CY-2287 號自用小客車，於前開時間、地點超速行駛
      之違規事實明確。
（二）異議人雖辯稱伊前已將車輛質押予當鋪，車輛並非伊管領
      使用云云。經查，車牌號碼CY-2287 號自用小客車為異議
      人所有一節，有車籍查詢資料1 份在卷可按，異議人既為
      系爭汽車所有人，系爭汽車為異議人事實上所管領或交由
      其所同意使用之使用，則系爭汽車之其他使用狀態，當應
      由異議人舉證，然異議人僅空言辯稱伊已將車輛質押予當
      舖，卻無法提出當鋪之當票、領據或其他證據證明車輛非
      伊管領使用，縱令異議人提出伊及友人黃錦珠之戶籍謄本
      影本，並無從依此證明該車已逸脫其實力管領之情形，且
      就警員依科學儀器逕行舉發異議人超速駕駛及使用註銷牌
      照行駛部分，依道路交通管理處罰條例第7 條之2 第4 項
      規定，即應對汽車所有人舉發，又異議人亦未到案陳明實
      際駕駛人，原處分機關援引道路交通管理處罰條例第85條
      第1 項規定裁罰車輛所有人即異議人，於法即無不合，是
      異議人所辯，並無可採。
五、綜上，原處分機關依道路交通管理處罰條例第40條、第12條
    第1 項第4 款、第2 項之規定，裁處異議人罰鍰13,200元，
    扣繳汽車牌照，並依同條例第63條第1 項記違規點數1 點，
    核無違誤。異議意旨指摘原處分不當，為無理由，應予駁回
    。
據上論斷，應依道路交通案件處理辦法第19條，裁定如主文。
中    華    民    國    98    年    12    月    27    日
                  交通法庭    法  官  張瓊華
以上正本證明與原本無異。
如不服本裁定，應於送達後5 日內，向本院提出抗告狀。
                              書記官  李宜娟
中    華    民    國    99    年    1     月    5     日

司法院資訊處製作；財團法人民間司法改革基金會備份。
